【裁判字號】    89,易,253
【裁判日期】    890208
【裁判案由】    賭博
【裁判全文】
臺灣臺南地方法院刑事判決                          八十九年度易字第二五三號
    公  訴  人  臺灣台南地方法院檢察署檢察官
    被      告  甲○○
    被      告  乙○○
    選任辯護人  王武忠律師
右列被告因賭博案件，經檢察官提起公訴(八十八年度偵字第一五三二八號)，本院
判決如左：
    主  文
甲○○以賭博為常業，處有期徒刑伍月，如易科罰金，以參佰元折算壹日。
乙○○在公眾得出入之場所賭博財物，處罰金貳仟元，如易服勞役，以參佰元折算壹
日。
扣案之賭具滿貫大亨捌台 (含IC板捌片)、水果盤捌台 (含IC板捌片)、皇冠列車貳台
(含IC板貳片)、LUCKYSTAR參台 (含IC板參片)、計分卡參張、計數器肆拾貳個及新臺
幣參佰元均沒收。
    事  實
一、甲○○係設於台南市○○街一六六號「蜂巢育樂廣場」之負責人，基於常業賭博
    之犯意，自民國八十八年十一月一日起，至同年十二月十三日止，在上開公眾得
    出入之場所，經營「蜂巢育樂廣場」，提供電動賭博機具「滿貫大亨」八台、「
    水果盤」八台、「皇冠列車」二台、「ＬＵＣＫＹＳＴＡＲ」三台，與不特定人
    賭博財物。其賭法為：凡參賭博者，賭客每次至少以新台幣（下同）一百元向甲
    ○○開分，並由甲○○視不同機台開啟電玩三千分（一比三十）或一千分（一比
    十）押注，如押中，賭客可得不等倍數之分數，並得以所嬴得之分數換取積分卡
    ，再以積分卡兌換現金；不中，則押注金歸甲○○所有，以此方式獲取利益，並
    以之為常業。嗣於八十八年十二月十三日二十三時許，經第一分局警員，當場查
    獲賭客乙○○以積分卡向甲○○兌換賭資三百元，並扣得上開電動賭博機具二十
    一台 (含ＩＣ板二十一片)、計分卡三張、計數器四十二個及賭資三百元。
二、案經台南市警察局第一分局報請臺灣臺南地方法院檢察署檢察官偵查起訴。
    理  由
一、右開事實，業經被告甲○○、乙○○於偵、審中供認不諱，核相符合，復有當場
    查獲如主文第三項所示之賭博器具及賭資扣案可證，事證明確，被告等犯行均堪
    認定，應依法論科。被告乙○○之選任辯護人雖認被告僅係換回自己之本金三百
    元，並未賭博置辯，然查被告乙○○至被告甲○○經營之電玩店參與水果盤之賭
    局，消費七、八百元，後方換回剩餘之賭資三百元，業據被告甲○○供承在卷，
    並為被告楊宗所不爭執，是其行為顯已構成賭博罪之要件，且非以暫時供人娛樂
    之物為賭，被告辯護人所辯，尚無足取，附此敘明。
二、核被告甲○○所為，係犯刑法第二百六十七條之常業賭博罪，被告乙○○所為係
    犯第二百六十六條第一項前段之普通賭博罪。爰審酌被告二人年紀尚輕，不知努
    力從事正當工作，希圖僥倖，以賭博換取金錢，惟犯罪後尚知悔誤等一切情狀，
    各量處如主文第一、二項所示之刑，並諭知易科罰金、易服勞役之折算標準。查
    扣之主文第三項器具為被告甲○○賭博之器具，新臺幣三百元為賭檯上之賭資，
    均應宣告沒收。
據上論斷，應依刑事訴訟法第二百九十九條第一項前段，刑法第二百六十七條、第二
百六十六條第一項前段、第二項、第四十一條、第四十二條第二項、罰金罰鍰提高標
準條例第一條前段、第二條，判決如主文。
本案經檢察官黃朝貴到庭執行職務。
中    華    民    國      八十九    年      二        月      八      日
                                      臺灣臺南地方法院刑事第一庭
                                          法  官
右正本證明與原本無異
如不服本判決應於送達後十日內向本院提出上訴狀
                                          書記官
中    華    民    國      八十      年                月              日
附錄本案論罪科刑法條全文
刑法第二百六十六條：
在公共場所或公眾得出入之場所賭博財物者，處一千元以下罰金。但以供人暫時娛樂
之物為賭博者，不在此限。
當場賭博之器具與在賭檯或兌換籌碼處之財物，不問屬於犯人與否沒收之。


司法院資訊處製作；財團法人民間司法改革基金會備份。
